最高法院刑事判決　　　　　　九十六年度台上字第三二二三號
上　訴　人　甲○○
　　　　　　　　　　樓（
上列上訴人因違反毒品危害防制條例案件，不服台灣高等法院中
華民國九十六年四月二十五日第二審判決（九十六年度上訴字第
六九０號，起訴案號：台灣台北地方法院檢察署九十五年度偵字
第一三０一０號），提起上訴，本院判決如下：
    主  文
上訴駁回。
    理  由
按刑事訴訟法第三百七十七條規定，上訴於第三審法院，非以判
決違背法令為理由，不得為之。是提起第三審上訴，應以原判決
違背法令為理由，係屬法定要件。如果上訴理由狀並未依據卷內
訴訟資料，具體指摘原判決不適用何種法則或如何適用不當，或
所指摘原判決違法情事，顯與法律規定得為第三審上訴理由之違
法情形，不相適合時，均應認其上訴為違背法律上之程式，予以
駁回。本件原判決撤銷第一審之科刑判決，改判仍論上訴人甲○
○販賣第二級毒品罪，處有期徒刑柒年肆月，並為相關從刑之諭
知。係依憑上訴人之部分自白（供稱：其於民國九十五年六月十
四日凌晨四時五十分許，在台北市中山區○○○路農安街口，因
併排停車遭警臨檢，當場在車內右前座腳踏板下被查獲第二級毒
品MDMA共五包計1001顆之事實不諱；於偵查及第一審並供承：上
開毒品係伊所有等語），證人高振翔（於偵查中證稱：上開毒品
係在上訴人車內右前座底下被警查獲云云）、警員蔡慶賢、李坤
隆（證述：查獲上開毒品之經過情形）等人之證言，及扣案藥錠
1001顆經送驗結果，確含第二級毒品MDMA成分，有內政部警政署
刑事警察局九十五年十月十三日刑鑑字第0950142124號鑑定書附
卷可稽等證據資料，而為論斷，已詳敘其所憑之證據及得心證之
理由。而以上訴人否認犯罪，於偵查及第一審辯稱：上開毒品係
供自己施用；於原審辯稱：查獲毒品並非上訴人所有，係同時被
查獲之高振翔所有云云，為卸責之詞，不足採信。已依憑卷證資
料，在理由內詳加指駁；並說明：（一）上訴人所持有本件第二
級毒品純質淨重達145.19公克（總淨重272.2 公克），如每次均
施用足以致死之300毫克計算，可供484次施用，此亦經公訴人引
用行政院衛生署管制藥品管理局九十三年九月十三日管檢字第09
30008405號函文內容，詳析明確，且上訴人經採尿送驗結果，並
無第二級毒品MDMA反應，有台灣檢驗科技股份有限公司九十五年
六月二十九日出具之編號：CH/2006/60611檢驗報告在卷可稽，
足證上訴人所稱：扣案毒品係供自己施用云云，非可採信。選任
辯護人請求傳訊證人王婷芝，以證明上訴人有施用毒品習性，核
無必要。（二）高振翔偵查中之證述，既與上訴人所供相符，且
有上訴人之尿液檢驗報告可佐，並依法具結在卷，又無顯不可信
之情況，依刑事訴訟法第一百五十九條之一第二項，可為認定上
訴人犯罪事實之證據，核無再傳喚高振翔對質必要；警員蔡慶賢
、李坤隆於原審到庭所證本件查獲毒品之情形，雖二人就查獲當
時上訴人有無承認毒品係其所有乙節，稍有出入，但其證詞並無
明顯矛盾可指，且均未證述高振翔承認毒品係伊持有，對照上訴
人與高振翔於警詢、偵查中之供詞內容，益見上訴人於警詢、偵
查中之供述出於任意性，並與事實相符，亦堪認查獲之毒品係上
訴人所有，上訴人基於販賣意圖而販入第二級毒品之犯行，足以
認定之理由。從形式上觀察，原判決並無足以影響判決結果之違
背法令情形存在。上訴意旨略稱：（一）查獲之毒品係高振翔所
有，因高振翔有毒品前科，怕被判重刑，才央求上訴人承擔，原
審未依聲請傳高振翔到庭作證，亦未依聲請為測謊，即依高振翔
偵查中顯不可信之證詞，資為不利於上訴人之認定，且對上訴人
所辯，未詳述不採之理由，有調查職責未盡及判決不備理由之違
法。（二）本件並無任何證據證明查扣之毒品係上訴人為了準備
賣出所購入，原判決認定上訴人犯罪，有判決不備理由之違法等
語。惟查：採證認事，係事實審法院之職權，其對證據證明力所
為之判斷，如未違背經驗法則與論理法則，復已敘述其憑以判斷
之心證理由，即不能任意指為違法。又認定犯罪事實所憑之證據
，並不以直接證據為限，即綜合各種間接證據，本於推理作用，
資為認定犯罪事實之基礎，如無違背一般經驗法則，尚非法所不
許。而所謂依法應於審判期日調查之證據，係指與待證事實有重
要關係，在客觀上顯有調查必要性之證據而言，故其範圍並非漫
無限制，必其證據與判斷待證事實之有無，具有關連性，得據以
推翻原判決所確認之事實，而為不同之認定，始足當之。若所證
明之事項已臻明瞭，自均欠缺其調查之必要性。又測謊結果，僅
得採為判斷其他證據真實性及證明力之參考，並非得採為認定被
告犯罪與否之唯一證據。原判決就其依憑調查所得之證據資料，
認定：上訴人意圖營利，基於販賣之犯意，販入上開毒品之犯罪
事實，已明確認定，詳細記載，並敘明其得心證及無傳喚高振翔
、王婷芝作證之理由。所為之論斷，核與證據法則並無違背。至
上訴人於原審聲請測謊，因本件事證已明，亦非有測謊之必要。
原審未再為無益之調查，核與法律規定應於審判期日調查之證據
而未予調查之情形，不相適合，原判決縱未說明無測謊之必要之
理由，稍嫌疏漏，亦因不影響於判決結果，依刑事訴訟法第三百
八十條規定之意旨，仍不得執為第三審上訴之合法理由。其餘上
訴意旨，則置原判決之明白論斷於不顧，對原審採證認事之職權
行使，徒以自己之說詞，泛指其為違法，並為單純事實上之爭執
，難認已符合首揭法定第三審上訴之要件。其上訴違背法律上之
程式，應予駁回。
據上論結，應依刑事訴訟法第三百九十五條前段，判決如主文。
中　　華　　民　　國　九十六　年　　六　　月　 十五 　日
                      最高法院刑事第五庭
                          審判長法官  林　增　福
                                法官  邵　燕　玲
                                法官  張　清　埤
                                法官  陳　世　雄
                                法官  蔡　國　在
      本件正本證明與原本無異
                                      書  記  官
中　　華　　民　　國　九十六　年　　六　　月　二十二　日
                                                      Ｋ
